【裁判字號】    95,台再,50
【裁判日期】    951221
【裁判案由】    損害賠償
【裁判全文】
最高法院民事判決                九十五年度台再字第五０號
再 審原 告  甲○○
            乙○○
            丁○○
            丙○○
            戊○○
            己○○
            庚○○
共      同
訴訟代理人  鄭洋一律師
再 審被 告  景新育樂事業股份有限公司
法定代理人  辛○○
上列當事人間請求損害賠償事件，再審原告對於中華民國九十三
年九月三十日本院判決關於駁回其第三審上訴部分（九十三年度
台上字第一九八六號），提起再審之訴，本院判決如下：
    主  文
再審之訴駁回。
再審訴訟費用由再審原告負擔。
    理  由
按第三審為法律審，其所為判決，以第二審判決所確定之事實為
基礎，故民事訴訟法第四百九十六條第一項第一款所謂適用法規
顯有錯誤，對第三審判決言，應以該判決依據第二審判決所確定
之事實而為法律上判斷，有適用法規顯有錯誤之情形為限。又所
謂適用法規顯有錯誤者，不包括漏未斟酌證據及認定事實錯誤之
情形在內。本件再審原告主張本院九十三年度台上字第一九八六
號判決關於駁回其就新台幣（下同）四百四十六萬七千零二十三
元本息之上訴確定部分，有民事訴訟法第四百九十六條第一項第
一款所定事由，對之提起再審之訴，無非以：伊之被繼承人李江
河於民國八十年八月三十一日出具土地使用同意書，係為履行其
出售土地之義務，與買賣契約之附隨義務無涉，李江河不可能知
悉再審被告將該同意書持以申請高爾夫球場而非供農業使用，該
買賣契約既經判決農地承受人無自耕能力違反法規定而自始無效
，則李江河所出具之上開土地使用同意書亦屬無效，再審被告據
該無效之同意書申辦高爾夫簡易球場而變更作非農業使用，致李
江河死後無法列為農地自遺產中扣除，再審被告自應依侵權行為
賠償伊所受之損害，確定判決適用法規顯有錯誤云云等語為論據
。惟按取捨證據、認定事實原係事實審法院之職權，前訴訟程序
第二審判決，依調查證據為辯論之結果，認定李江河於出具土地
使用同意書時即已同意再審被告進行整地綠化，作為高爾夫球場
之非供農業使用，則於死亡後，系爭土地無法列為農地，自遺產
中扣除，並非可歸責於再審被告之法定代理人辛○○，再審被告
即無庸負法人之連帶賠償責任，爰就再審原告請求賠償四百四十
六萬七千零二十三元部分為其敗訴之判決。本院原確定判決就此
部分依據該第二審所確定之事實認其法律上之判斷並不違背法令
，因而駁回再審原告之第三審上訴，並無適用法規顯有錯誤情形
。再審原告提起本件再審之訴，難認有理由。
據上論結，本件再審之訴為無理由。依民事訴訟法第七十八條，
判決如主文。
中    華    民    國  九十五  年   十二   月  二十一  日
                      最高法院民事第六庭
                          審判長法官  許  朝  雄
                                法官  謝  正  勝
                                法官  鄭  玉  山
                                法官  吳  麗  女
                                法官  袁  靜  文
      本件正本證明與原本無異
                                      書  記  官
中    華    民    國  九十六  年    一    月    四    日
                                                      Ｑ


司法院資訊處製作；財團法人民間司法改革基金會備份。
